臺灣高雄地方法院民事裁定　　　　　 100年度消債更字第97號
聲　請　人　楊清傳
上列當事人聲請消費者債務清理事件，本院裁定如下：
    主  文
聲請人楊清傳自中華民國一百年七月六日下午十六時起開始更生
程序。
命司法事務官進行本件更生程序。
    理  由
一、聲請意旨略以：聲請人每月薪資約28,776元，除個人生活費
    用外，尚須扶養配偶及一名患有重度智能障礙之子女，而聲
    請人所負之債務皆為資產管理公司債務及民間債務，無法納
    入前置協商，且現遭債權人強制執行扣薪，故聲請人有不能
    清償債務之情事，爰聲請准予更生等語。
二、按債務人不能清償債務或有不能清償之虞者，得依消費者債
    務清理條例所定更生或清算程序，清理其債務。債務人無擔
    保或無優先權之債務總額未逾1200萬元者，於法院裁定開始
    清算程序或宣告破產前，得向法院聲請更生。又債務人與金
    融機構協商成立者，不得聲請更生或清算。如法院開始更生
    程序之裁定，應載明其年、月、日、時，並即時發生效力。
    法院裁定開始更生或清算程序後，得命司法事務官進行更生
    或清算程序，必要時得選任律師、會計師或其他適當之自然
    人或法人一人為監督人或管理人。消費者債務清理條例第3
    條、第42條第1 項、第151 條第5 項前段、第6 項、第45條
    第1 項及第16條第1 項分別定有明文。
三、經查：聲請人所主張之上開事實，業據提出財產及收入狀況
    說明書（卷13-16頁、129-132 頁）、債權人清冊（卷18-19
    頁、134-135頁）、薪資單（卷23-26頁、103頁、105-106頁
    ）、聲請人及配偶、子女97至98年度國稅局財產歸屬資料及
    綜合所得稅各類所得資料清單（卷28-29頁、31頁、52-54頁
    、109 頁、119-124頁）、薪資扣繳憑單（卷30頁、107頁）
    、聲請人及配偶勞保投保資料（卷33-34頁、101-102頁、11
    5-117頁）、聯合徵信中心之個人資料（卷36-40頁、85- 87
    頁、96-98 頁、137-143頁）、本院執行命令（卷42-50頁）
    、戶籍謄本（卷56-57頁）、房屋租賃契約書（卷59-60頁）
    、高雄市鳳山區公所函（卷71頁）、前置協商退件通知（卷
    141頁）、聯邦商業銀行民事陳報狀（卷145-159頁）等可憑
    ，可信為實。
四、本院審酌聲請人任職於上正汽車股份有限公司，97至98年度
    稅後所得分為375,703、366,306元，換算每月收入為31,309
    元、30,526元（卷28-29 頁所得資料清單），99年薪資所得
    360,529 元，平均每月所得約為30,044元（卷30頁薪資扣繳
    憑單），是以其99年每月所得約為30,044元，於扣除每月必
    要之勞保455元、健保828元、團險費127元及伙食費不等後
    ，則每月實領收入約為28,634元（卷23-26 頁薪資證明）。
    聲請人陳稱需扶養配偶及1 名子女，查聲請人之配偶鄭榕珍
    97年所得94元、98年所得3,428元，名下無財產（卷52-54頁
    所得及財產資料），確有不能維持生活之情形，應有受扶養
    之必要，惟考量聲請人目前負債情形，依民法第1119條規定
    ，其應負扶養義務之程度，自有別於一般，而不能不顧及其
    目前經濟能力，衡情以每人每月6,833元（98 年度受扶養人
    免稅額82,000元）計算其應負擔扶養費；而聲請人之長子楊
    明遠係73年8月9日出生，雖已成年，然其患有重度智能障礙
    （卷69頁身心障礙手冊），目前於高雄市私立樂仁啟智中心
    就讀，97、98年度均無所得、名下無財產（卷119-121 頁所
    得資料及財產歸屬資料清單），應有受扶養之必要，是以聲
    請人自陳每月應支付扶養費用5,000 元，未逾上開扶養免稅
    額6,833元（82000÷12），尚屬可採。以聲請人99年平均每
    月收入28,634 元，經扣除扶養費11,833元（6833+5000）及
    依高雄市每人每月最低生活費為標準之個人生活費11,309元
    後所餘5,492元（00000-00000-00000），對照聲請人之總債
    務金額1,435,862元（卷43-49頁本院執行命令），以聲請人
    每月所餘5,492元逐年予以清償，不計利息尚需約261個月（
    0000000÷5492）即22年始能清償完畢，而聲請人為46年次
    ，已屬中年，且其非任職於公家單位或可預期將穩定之工作
    ，又需扶養一名智能障礙之子女，足見聲請人並非一心欲循
    債務清理之程序以圖脫免債務之責任而無任何清償之誠意，
    確已不足清償債務，堪認聲請人之債務大於財產堪認聲請人
    之債務大於財產，而有不能清償債務或有不能清償之虞之情
    事。而聲請人無擔保或無優先權之債務總額未逾新臺幣1,20
    0萬元，復無同條例第46 條規定已經法院裁定開始清算程序
    或宣告破產及第6 條第3項、第8條各款所定駁回更生聲請等
    程序事由存在，則債務人聲請更生，是有理由。爰裁定如主
    文。
中    華    民    國   100    年    7     月     6    日
                  民事庭    法      官  藍家慶
上為正本係照原本作成
本件不得抗告
中    華    民    國   100    年    7     月     6    日
                            書記官  梁竫